【裁判字號】    94,易,2082
【裁判日期】    950111
【裁判案由】    竊盜
【裁判全文】
臺灣高雄地方法院刑事判決              94年度易字第2082號
公  訴  人  臺灣高雄地方法院檢察署檢察官
被      告  乙○○
上列被告因竊盜案件，經檢察官提起公訴（94年度偵字第25489
號）嗣因被告就被訴事實為有罪之陳述，經本院告知簡式審判程
序意旨，並聽取公訴人及被告之意見後，本院合議庭裁定由受命
法官獨任依簡式審判程序審理，判決如下：
    主  文
乙○○共同攜帶兇器竊盜，累犯，處有期徒刑柒月。
    事  實
一、乙○○前於民國81年間因違反麻醉藥品管理條等案件，經臺
    灣高等法院高雄分院判處有期徒刑1 年8 月確定，同年間又
    因侵占案件經本院判處有期徒刑8 月確定，嗣經裁定應執行
    有期徒刑2 年2 月確定，復又於82年間因煙毒案件，經本院
    判處有期徒刑3 年4 月確定，而於82年11月24日入監執行，
    2 件接續執行，於84年1 月6 日假釋出獄，但因於假釋中違
    反麻醉藥品管理條例案件，經本院判處有期3 月確定，而遭
    撤銷前開假釋，執行殘刑有期徒刑3 年5 月25日，並與上開
    違反麻醉藥品管理條例經判處有期徒刑3 月案件接續執行，
    嗣於90年1 月20日經假釋出獄，於91年4 月22日假釋保護管
    束期滿，未經撤銷，視為執行完畢。詎仍不知悔改，竟與傅
    志剛（業經臺灣高等法院高雄分院以93年度上易字第656 號
    判處有期徒刑7 月確定），因於93年3 月1 日上午，結伴前
    往高雄縣甲仙鄉寶隆村之山林欲捉取松鼠以供販賣，途經丙
    ○○所有坐落該村光華路2 之100 號果園時，見果園內有鋅
    鐵片100 餘片，竟共同為自己不法所有之犯意聯絡，起意行
    竊，由傅志剛旋持其所有客觀上足供兇器使用之柴刀1 支（
    原供其劈斬草叢、枝葉以為捕捉松鼠之用），乙○○則駕駛
    陳振盛所有之車牌號碼7S─5509號自用小貨進入該果園，2
    人於同日上午10時53分許，合力將丙○○所有之100 餘片鋅
    鐵片（價值新台幣（下同）5 萬餘元）搬運上車，竊盜得手
    後，販售予高雄縣杉林鄉某不詳中古商，得款6010元（起訴
    書誤載為6100元），其中2000元由乙○○取得，其餘4100元
    則由傅志剛取得。嗣於93年3 月1 日下午5 時10分許，為丙
    ○○發覺遭竊，而調閱其所架設之現場監視錄影帶，報警循
    線查知上情。
二、案經高雄縣政府警察局旗山分局報告臺灣高雄地方法院檢察
    署檢察官偵查起訴。
    理  由
壹、程序方面
    按本件被告乙○○所犯係死刑、無期徒刑、最輕本刑為3 年
    以上有期徒刑以外之罪，其於準備程序就前揭被訴事實為有
    罪之陳述，經受命法官告知簡式審判程序之旨，並聽取其與
    公訴人之意見後，本院認無不得或不宜改依簡式審判程序進
    行之處，爰依刑事訴訟法第273 條之1 第1 項、第284 條之
    1 ，裁定本件由受命法官獨任進行簡式審判程序，合先敘明
    。
貳、實體部分：
一、上揭事實，業據被告於本院審理中坦承不諱，核與被害人丙
    ○○於警詢中之指述及偵訊中之證述大致相符，復有監視錄
    影帶暨其勘驗筆錄、翻拍照片6 張附卷可稽（見93年度偵緝
    字第1106號卷、警卷第6 頁），是被告前開自白與事實相符
    ，堪以採信。本件事證已臻明確，被告犯行洵堪認定。
二、按刑法第321 條第1 項第3 款之攜帶兇器竊盜罪，係以行為
    人攜帶兇器竊盜為其加重條件，此所謂兇器，其種類並無限
    制，凡客觀上足對人之生命、身體、安全構成威脅，具有危
    險性之兇器均屬之，且祇須行竊時攜帶此種具有危險性之兇
    器為已足，並不以攜帶之初有行兇之意圖為必要（最高法院
    79年臺上字第5253號判例足資參照）。查本件共犯傅志剛所
    有之柴刀1 支，係供其劈斬草叢、枝葉以為捕捉松鼠之用，
    此業據共犯傅志剛於另案檢察官偵訊時供承不諱，是該柴刀
    為堅硬、鋒利之物，堪為兇器之使用無訛。是核被告所為，
    係犯刑法第321 條第1 項第3 款之攜帶兇器竊盜罪。被告與
    傅志剛間，有犯意聯絡及行為分擔，為共同正犯。又被告前
    於81年間因違反麻醉藥品管理條等案件，經臺灣高等法院高
    雄分院判處有期徒刑1 年8 月確定，同年間又因侵占案件經
    本院判處有期徒刑8 月確定，嗣經裁定應執行有期徒刑2 年
    2 月確定，復又於82年間因煙毒案件，經本院判處有期徒刑
    3 年4 月確定，而於82年11月24日入監執行，兩件接續執行
    ，於84年1 月6 日假釋出獄，但因於假釋中違反麻醉藥品管
    理條例案件，經本院判處有期3 月確定，而遭撤銷前開假釋
    ，執行殘刑有期徒刑3 年5 月25日，並與上開違反麻醉藥品
    管理條例經判處有期徒刑3 月案件接續執行，嗣於90年1 月
    20日經假釋出獄，於91年4 月22日假釋保護管束期滿，未經
    撤銷，視為執行完畢等情，有本院被告院內索引卡紀錄表、
    臺灣高等法院被告前案紀錄表、臺灣高雄地方法院檢察署被
    告之刑案資料查註紀錄表各1 份在卷可按，其於有期徒刑執
    行完畢後，5 年內再犯本件有期徒刑以上之罪，為累犯，應
    依刑法第47條之規定，加重其刑。爰審酌被告不思以正當之
    方式獲取財物，而貪圖私慾，恣意竊取他人財物，侵害他人
    之財產安全，惡性非輕，惟念其犯後坦承犯行，態度尚佳，
    且所竊取之鋅鐵片價值非鉅等一切情狀，量處如主文所示之
    刑，以資懲儆。另共犯傅志剛行竊所用之柴刀1 支，雖係其
    所有，供渠等犯本件竊盜罪所用之物，然既未扣案，為免日
    後執行困難，爰不宣告沒收，附此敘明。
據上論斷，應依刑事訴訟法第273 條之1 、第284 條之1 、第29
9 條第1 項前段、第28條、第321 條第1 項第3 款、第47條，判
決如主文。
本案經檢察官甲○○到庭執行職務。
中    華    民    國    95    年    1     月    11    日
                  刑事第三庭    法  官  錢衍蓁
以上正本證明與原本無異。
如不服本判決，應於判決送達後10日內，向本院提出上訴狀。
中    華    民    國    95    年    1     月    11    日
                                書記官   鄭淑臻
附錄本院論罪科刑法條全文：
刑法第321 條
犯竊盜罪而有左列情形之一者，處6 月以上、5 年以下有期徒刑
：
一  於夜間侵入住宅或有人居住之建築物、船艦或隱匿其內而犯
    之者。
二  毀越門扇、牆垣或其他安全設備而犯之者。
三  攜帶兇器而犯之者。
四  結夥三人以上而犯之者。
五  乘火災、水災或其他災害之際而犯之者。
六  在車站或埠頭而犯之者。
前項之未遂犯罰之


司法院資訊處製作；財團法人民間司法改革基金會備份。
